【裁判字號】    97,訴,764
【裁判日期】    970328
【裁判案由】    毒品危害防制條例
【裁判全文】
臺灣板橋地方法院刑事判決               97年度訴字第764號
公  訴  人  臺灣板橋地方法院檢察署檢察官
被      告  甲○○
                    （現另案在臺灣臺北監獄臺北分監執行）
上列被告因違反毒品危害防制條例案件，經檢察官提起公訴（97
年度毒偵字第47號），本院訊問被告為有罪陳述後，改依簡式審
判程序審理，並判決如下：
    主  文
甲○○施用第一級毒品，累犯，處有期徒刑拾壹月。
    事  實
一、甲○○前於民國90年間因施用毒品案件，經本院以90年度毒
    聲字第4537號裁定觀察、勒戒，因認有繼續施用毒品傾向，
    再由本院以91年度毒聲字第923 號裁定令入戒治處所施以強
    制戒治，嗣因成效良好，經本院以91年度毒聲字第3572號裁
    定停止戒治，所餘戒治期間付保護管束，於91年11月13日出
    所，於92年3 月20日保護管束期滿執行完畢。復於92年間再
    因施用毒品案件，經本院以92年度毒聲字第3089號裁定令入
    戒治處所施以強制戒治，刑案部分則經本院以92年度簡字第
    3282號判處有期徒刑5 月，其中強制戒治部分，自92年12月
    28日起執行，至93年1 月9 日因毒品危害防制條例修正而毋
    庸執行，嗣接續執行上開有期徒刑部分，於93年6 月14日縮
    刑期滿執行完畢。復於93年間再因施用毒品案件，經臺灣桃
    園地方法院以93年度訴字第2083號判處有期徒刑7 月，於94
    年3 月11日確定；復於94年間因贓物案件，經本院以94年度
    簡字第5123號判處有期徒刑3 月，於94年12月26日確定，上
    開二罪接續執行，於95年7 月9 日縮刑期滿執行完畢。再於
    96年間二度因施用毒品案件，經本院分別以96年度訴字第47
    1 號、96年度訴字第2742號均判處有期徒刑10月，各於96年
    5 月16日及97年2 月14日確定在案。
二、詎甲○○仍不知悛悔，明知海洛因係毒品危害防制條例第2
    條第2 項第1 款所定之第一級毒品，依法不得施用、持有，
    竟於基於施用第一級毒品海洛因之犯意，於96年9 月10日晚
    間某時，在其臺北縣新莊市○○街67巷4 之2 號3 樓住處，
    以針筒注射之方式施用海洛因1 次。嗣於96 年9月11日凌晨
    2 時許經警通知到場採驗尿液（起訴書誤載為2 時05分，應
    予更正），呈嗎啡陽性反應，而悉上情。
三、案經臺北縣政府警察局三重分局報告臺灣板橋地方法院檢察
    署檢察官偵查起訴。
    理  由
一、訊據被告甲○○於警詢、偵查及本院審理中，對上揭事實均
    坦承不諱，此外，被告經警於96年9 月11日凌晨2 時許採尿
    送驗結果（檢體編號：00000000 00 號），呈嗎啡陽性反應
    ，有姓名代碼對照表、臺灣檢驗科技股份有限公司濫用藥物
    尿液檢驗報告、勘查採證同意書各1 件在卷可查（見97年毒
    偵字第47號卷第7 至9 頁）。足見被告所為自白與事實相符
    ，而得採為認定之依據。次查，被告於90年間因施用毒品案
    件，經本院以90年度毒聲字第4537號裁定觀察、勒戒，因認
    有繼續施用毒品傾向，再由本院以91年度毒聲字第923 號裁
    定令入戒治處所施以強制戒治，嗣因成效良好，經本院以91
    年度毒聲字第3572號裁定停止戒治，所餘戒治期間付保護管
    束，於91年11月13日出所，於92年3 月20日保護管束期滿執
    行完畢等情，有台灣高等法院被告前案紀錄表及刑案查註紀
    錄表各1 件在卷可稽。是被告於上開強制戒治執行完畢後，
    5 年內再犯本件施用毒品犯行，事證已臻明確，犯行堪予認
    定。
二、按海洛因屬毒品危害防制條例第2 條第2 項第1 款所列之第
    一級毒品，核被告甲○○所為，係犯毒品危害防制條例第10
    條第1 項之施用第一級毒品海洛因罪。其施用前後非法持有
    第一級毒品之低度行為，已為施用之高度行為所吸收，不另
    論罪。又查，被告於93年間因施用毒品案件，經臺灣桃園地
    方法院以93年度訴字第2083號判處有期徒刑7 月，於94 年3
    月11日確定；復於94年間因贓物案件，經本院以94年度簡字
    第5123號判處有期徒刑3 月，於94年12月26日確定，上開二
    罪接續執行，於95年7 月9 日縮刑期滿執行完畢等情，亦有
    臺灣高等法院被告前案紀錄表1 件在卷可稽。被告於上開有
    期徒刑執行完畢後，5 年內故意再犯本件有期徒刑以上之罪
    ，為累犯，應依刑法第47條第1 項之規定加重其刑。本院審
    酌被告已有施用毒品紀錄，且迭經判處有期徒刑在案，竟又
    為本件犯行，顯見其未知戒除毒癮，意志力薄弱，並考量施
    用毒品乃自戕行為，所生危害非鉅，暨被告坦承施用毒品犯
    行之犯後態度等一切情狀，量處如主文所示之刑。
三、末按「除被告所犯為死刑、無期徒刑、最輕本刑為三年以上
    有期徒刑之罪或高等法院管轄第一審案件者外，於前條第一
    項程序進行中，被告先就被訴事實為有罪之陳述時，審判長
    得告知被告簡式審判程序之旨，並聽取當事人、代理人、辯
    護人及輔佐人之意見後，裁定進行簡式審判程序」，刑事訴
    訟法第273 條之1 第1 項定有明文。查本件被告涉犯之毒品
    危害防制條例第10條第1 項之施用毒品罪，法定本刑並非最
    輕本刑為3 年以上有期徒刑之罪，且被告於本院準備程序期
    日中已就被訴事實為有罪之陳述，經告知被告簡式審判程序
    之旨後，被告及公訴人對於本件改依簡式審判程序審理亦均
    表示無意見，是本院即依前揭刑事訴訟法規定，裁定本件進
    行簡式審判程序，附此敘明。
據上論斷，應依刑事訴訟法第273 條之1 第1 項、第299 條第1
項前段，毒品危害防制條例第10條第1 項，刑法第11條前段、第
47條第1 項，判決如主文。
本案經檢察官馬凱蕙到庭執行職務。
中    華    民    國    97    年    3     月    28    日
                  刑事第十四庭  法  官  汪怡君
上列正本證明與原本無異。
如不服本判決，應於送達後十日內敘明上訴理由，向本院提出上
訴狀。
                                書記官  李郁禎
中    華    民    國    97    年    3     月    31    日
附錄本案論罪科刑法條全文：
毒品危害防制條例第10條
施用第一級毒品者，處六月以上五年以下有期徒刑。
施用第二級毒品者，處三年以下有期徒刑。


司法院資訊處製作；財團法人民間司法改革基金會備份。
